臺灣士林地方法院民事判決　　　　　　　96年度勞訴字第20號
原　　　告　甲○○
　　　　　　乙○○
被　　　告　方微資訊股份有限公司
　　　　　　　　　　　　號4樓.
法定代理人　丙○○
上列當事人間給付資遣費等事件，本院於96年8 月30日言詞辯論
終結，判決如下：
    主  文
被告應分別給付原告甲○○新台幣拾肆萬仟貳佰肆拾元、原
告乙○○新台幣貳拾陸萬肆仟零元，及均自民國九十六年七月
二十四日起至清償日止按年息百分之五計算之利息。
原告其餘之訴均駁回。
訴訟費用由原告甲○○負擔百分之五、原告乙○○負擔百分之三
；餘由被告負擔。
本判決第一項於原告甲○○、乙○○分別以新臺幣壹拾貳萬元、
新臺幣玖萬元為被告供擔保後，各得假執行。
原告其餘假執行之聲請均駁回。
    事實及理由
一、本件被告經合法通知，未於言詞辯論期日到場，核無民事訴
    訟法第386 條所列各款情形，爰依原告之聲請，由其一造辯
    論而為判決。
二、原告起訴主張：原告甲○○、乙○○分別自民國94年3 月1
    日、93年5 月13日起受僱於被告公司，詎被告於95年9 月12
    日以業務緊縮為由，依勞動基準法（下稱勞基法）第11條第
    2 款通知原告自95年9 月22日為資遣之意思表示，並發給離
    職證明書，惟被告尚積欠原告甲○○自95年7 月1 日至95年
    9 月22日之薪資共新臺幣（下同）20萬8,277 元及差旅費4
    萬653 元，尚積欠原告乙○○自95年6 月1 日至95年9 月22
    日之薪資共15萬1,718 元及差旅費1 萬3,834 元，且均未給
    付原告預告期間工資及資遣費，被告應給付予原告甲○○之
    預告期間工資為5 萬2,000 元、資遣費為7 萬4,750 元、被
    告應給付予原告乙○○預告期間工資為3 萬3,333 元、資遣
    費為8 萬5,417 元；另原告自94年7 月1 日起依勞工退休金
    條例之規定，選擇適用新制，爰依勞動契約、勞基法第16條
    第3 項、第17條、勞工退休金條例第12條第1 項等規定，請
    求被告給付積欠之工資、差旅費、預告工資及資遣費等語，
    並聲明：(一)被告應分別給付原告甲○○37萬5,68 0元、原告
    乙○○28 萬4,302元及均自起訴狀繕本送達翌日即96年7 月
    24日起至清償日止，按年息百分之5 計算之利息。(二)願供擔
    保，請准宣告假執行。
四、被告未於言詞辯論期日到場，亦未提出書狀為任何聲明或陳
    述。
五、原告主張之事實，業據其提出明細表、離職證明書、台北市
    政府函、存證信函、勞工保險退保申報表、薪資袋、存摺、
    積欠員工薪資明細表各2 份、台北市政府勞工局開會通知、
    函、台北市政府會勘記錄、台北市政府事業單位歇業事實認
    定表、薪資表各1 份、薪資帳號轉存清單6 張、薪資總表9
    張等影本為證；被告於相當時期受合法之通知，而於言詞辯
    論期日不到場，亦未提出準備書狀爭執，依民事訴訟法第28
    0 條第3 項準用同條第1 項之規定，視同對原告主張之事實
    自認，應堪認原告之主張為真實。
六、按虧損或業務緊縮時，雇主得預告勞工終止勞動契約並發給
    資遣費；其預告期間為：(一)繼續工作3 個月以上1 年未滿者
    ，於10日前預告之；(二)繼續工作1 年以上3 年未滿者，於20
    日前預告之；(三)繼續工作3 年以上者，於30日前預告之；雇
    主未依前開規定預告而終止契約者，應給付預告期間之工資
    ；資遣費之給付標準則為：(一)在同一雇主之事業單位繼續工
    作，每滿1 年發給相當於1 個月平均工資之資遣費；(二)依前
    款計算之剩餘月數，或工作未滿1 年者，以比例計給之，未
    滿1 個月者，以1 個月計，勞基法第11條第2 款、第16 條
    第1 項、第3 項、第17條分別定有明文；又勞工適用勞工退
    休金條例後之工作年資，於勞動契約依勞基法第11條終止時
    ，其資遣費由雇主按其工作年資，每滿1 年發給2 分之1 個
    月之平均工資，未滿1 年者以比例計給，有勞工退休金條例
    第12條第1 項規定可按。原告在被告公司係繼續工作1 年以
    上3 年未滿之勞工，被告應於20日前預告原告終止勞動契約
    ，其於95年9 月12日通知原告自95年9 月22日為資遣之意思
    表示，預告期間尚不足10日，是原告得請求之預告工資應為
    10日。從而，原告依前開規定得請求被告給付預告工資、資
    遣費，並依兩造勞動契約得請求被告給付積欠之工資、差旅
    費，原告得請求之數額及計算方式均詳如附表所示，如附表
    所示部分為有理由，應予准許，逾附表所示部分之請求，為
    無理由，應予駁回。
七、末按「給付有確定期限者，債務人自期限屆滿時起，負遲延
    責任；給付無確定期限者，債務人於債權人得請求給付時，
    經其催告而未為給付，自受催告時起，負遲延責任；其經債
    權人起訴而送達訴狀，或依督促程序送達支付命令，或為其
    他相類之行為者，與催告有同一之效力。」、「遲延之債務
    ，以支付金錢為標的者，債權人得請求依法定利率計算之遲
    延利息。」、「應付利息之債務，其利率未經約定，亦無法
    律可據者，週年利率為百分之5。」民法第229條第2項、第
    233 條第1項及第203條亦分別定有明文；另依勞動基準法之
    規定終止勞動契約時，雇主即應結清工資給付勞工；資遣費
    應於終止勞動契約30日內發給，亦有勞動基準法施行細則第
    9 條、第8 條規定可稽。綜上各述，原告於起訴時，其工資
    、預告工資、資遣費等債權均已屆清償期，原告請求自起訴
    狀繕本送達翌日即96年7 月24日起算之遲延利息，自應予准
    許。
八、原告陳明願供擔保，請准宣告假執行，核其勝訴部分均無不
    合，爰各酌定相當之擔保金額宣告之，至原告敗訴部分，其
    假執行之聲請失所依據，應併予駁回。
九、本件事證業臻明確，兩造之其餘主張、陳述或攻擊防禦方法
    ，經核與判決之結果不生影響，爰不一一論述，併此敘明。
十、訴訟費用負擔之依據：民事訴訟法第79條、第85條第1 項但
    書。
中　　華　　民　　國　　96　　年　　9 　　月　　14　　日
                  民事第一庭  法  官  陳靜芬
  附表：原告請求金額及計算方式（元以下四捨五入）
  ┌───┬─────┬──────────────────────┐
  │ 編號 │原告姓名  │請求金額（新台幣元）及計算方式              │
  │      │          ├─────┬─────┬─────┬────┤
  │      │          │積欠工資  │預告工資  │ 資遣費   │  合計  │
  │      │          │          │及差旅費  │          │        │
  ├───┼─────┼─────┼─────┼─────┼────┤
  │  1   │甲○○    │95年7 月1 │預告工資│共74,750元│343,240 │
  │      │          │日至95年9 │：26,000元│ (計算方式│元      │
  │      │          │月22日積欠│ ( 計 算方│：        │(201837+│
  │      │          │201,837 元│式：      │舊制78000x│26000+40│
  │      │          │（計算方式│78,000x 1/│4/12=26000│653+7475│
　│      │          │：73139x2 │3=26000 ) │新制78000 │0=343240│
  │      │          │+55559=201│差旅費：│x15/12x1/2│)       │
  │      │          │837)      │40,653元  │=48750    │        │
  │      │          │          │          │26000+4875│        │
  │      │          │          │          │0=74750)  │        │
  ├───┼─────┼─────┼─────┼─────┼────┤
  │  2   │乙○○    │94年6 月1 │預告工資│共89,583元│264,003 │
  │      │          │月22日積欠│：16,667( │( 計算方式│元      │
  │      │          │143,919元 │計算方式：│：        │(143919+│
  │      │          │〔計算方式│50000x1/3 │舊制50000 │16667+13│
  │      │          │：（42963-│=16667)   │x(1 又2/12│834+8958│
  │      │          │24000）+44│差旅費：│)= 58333  │3=264003│
  │      │          │763+44763+│13,834元  │新制50000x│)       │
  │      │          │35430=1439│          │15/12x1/2=│        │
  │      │          │19〕      │          │31250     │        │
  │      │          │          │          │58333+3125│        │
  │      │          │          │          │0=89583)  │        │
  └───┴─────┴─────┴─────┴─────┴────┘
以上正本係照原本作成。
如對本判決上訴須於判決送達後20日內向本院提出上訴狀
中　　華　　民　　國　　96　　年　　9 　　月　　21　　日
                              書記官  阮弘毅
